【裁判字號】    89,交上易,58
【裁判日期】    890328
【裁判案由】    過失致死
【裁判全文】
臺灣高等法院刑事判決                           八十九年度交上易字第五八號
    上  訴  人
    即  被  告  甲○○
    選任辯護人  狄渝星  律師
右上訴人因過失致死案件，不服臺灣板橋地方法院八十八年度交訴字第五六號，中華
民國八十八年十二月二十一日第一審判決（起訴案號：臺灣板橋地方法院檢察署八十
八年度偵字第三０四六、三四一一號）提起上訴，本院判決如左：
    主      文
上訴駁回。
    事實及理由
一、本案經本院審理結果，認第一審法院以被告甲○○因過失致人於死，處有期徒刑
    九月，其認事用法及量刑均無不當，應予維持，並引用第一審判決記載之事實、
    理由及證據。
二、被告上訴意旨仍略以：伊當時行駛內側車道，至路口擬左轉，已呈停止狀況，係
    被害人行車過速，違規行駛內側車道等因肇事，咎不在被告云云。辯護意旨亦以
    ：被害人黃勝忠無照駕駛機車，違規行駛內側車道，超速且未戴安全帽，並有可
    能酒後駕車；被告確係行駛內側車道，應依道路交通管理處罰條例第八十六條第
    二項規定減刑；被告於車禍後已給付被害人家屬新台幣（下同）三十萬元，請從
    輕量刑，並諭知緩刑等語。
三、查依台灣板橋地方法院檢察署八十八年度相字第七二號相驗卷宗第二十一頁下端
    所附車禍現場所攝被告所駕ＡＢ－一四一六號自用小客車位置觀之，自外側車道
    斜向內側車道，且車前部停在黃色網線區，十足顯示被告當時係行駛外側車道，
    至肇事之交分路口時，臨時急速逕由外側車道直接左轉，致當時違規同向高速在
    後行駛於內側車道之被害人黃勝忠閃避不及，擦撞被告車輛左前車門、左後照鏡
    、左前葉子板、左前保險桿等處，並失控再撞擊前方分隔島之交通號誌桿而當場
    慘死，卷附臺灣省車輛行車事故覆議鑑定委員會覆議結果，亦認被告未依道路交
    通安全規則第一百零二條第一項第五款規定左轉，同為肇事原因。雖被害人黃勝
    忠無照駕駛、違規高速行駛內側車道，未戴安全帽等情，應負較大疏失責任，要
    不能因而卸免被告之刑責。被告無照違規駕車，造成黃勝忠、李永盛二人死亡，
    原審僅量處被告有期徒刑九月，應已斟酌雙方之過失比例。又被告僅補償被害人
    家屬各十五萬元，杯水車薪，並未積極對被害人家屬為適當之民事賠償，足見尚
    未十分悔過，尤於酒醉駕車遭扣駕照期間，未知戒惕檢束，猶又違規駕車肇事，
    造成二人死亡，本院認無法諭知緩刑。綜上論，應認本件上訴為無理由，應予
    駁回。
據上論斷，應依刑事訴訟法第三百六十八條、第三百七十三條，判決如主文。
本案經檢察官錢漢良到庭執行職務。
中    華    民    國    八十九    年       三       月       二十八     日
                            臺灣高等法院交通法庭
                                審判長法  官  陳  春  秋
                                      法  官  黃  賽  月
                                      法  官  梁  力  求
右正本證明與原本無異。
不得上訴。
                                      書記官  胡      儀
中    華    民    國    八十九    年        三      月       三十       日
附錄：本案論罪科刑法條全文
刑法第二百七十六條第一項：
因過失致人於死者，處二年以下有期徒刑、拘役或二千元以下罰金。


司法院資訊處製作；財團法人民間司法改革基金會備份。
